臺灣臺中地方法院刑事判決　　　　　　　94年度易字第1765號
公　訴　人　臺灣臺中地方法院檢察署檢察官
被　　　告　丙○○
　　　　　　丁○○
共　　　同　曾耀聰律師
選任辯護人
被　　　告　甲○○
上列被告等因賭博案件，經檢察官提起公訴（94年度偵字第8676
號），本院判決如下：
    主    文
丙○○、丁○○共同以賭博為常業，丙○○處有期徒刑陸月，如
易科罰金，以參佰元折算壹日，丁○○處有期徒刑伍月，如易科
罰金，以參佰元折算壹日。扣案如附表一所示之電動賭博機具計
陸拾臺（內含IC板）、如附表二編號一至五、九至十五、二一、
二二、二四、二五、二七至二九、三一至三五、四二、四六及四
七號所示之物均沒收。
甲○○在公眾得出入之場所賭博財物，處罰金陸仟元，如易服勞
役，以參佰元折算壹日。扣案如附表一所示之電動賭博機具計陸
拾臺（內含IC板）及如附表二編號四十八號所示現金新臺幣壹仟
元，均沒收。
    犯罪事實
一、丙○○自民國九十三年十二月一日起在臺中市○○路○段三
    三七、三三九號經營「海南島電子遊戲場」之公眾得出入之
　　場所，為該遊戲場之實際負責人，旋自九十四年一月間某日
　  起，基於常業賭博之犯意，以店內之賭博性電子遊戲機與不
    特定賭客對賭，並僱用均具共同常業賭博犯意聯絡姓名不詳
    之成年人及自九十四年三月一日起，以月薪新臺幣（下同）
    一萬八千元，僱用具共同常業賭博犯意聯絡之丁○○擔任開
    分員，並由丁○○及上開姓名不詳之成年人於當班時負責與
    賭客兌換現金，其間且先後僱用不知情之謝莉芳、洪紫苓、
    莊婉玲等成年人（均另由檢察官為不起訴處分確定），在店
    內擔任開分員。丙○○、丁○○及其他姓名不詳之成年人等
    與賭客兌換現金共同常業賭博方式詳為：由丙○○負責提供
    「海南島電子遊戲場」內之「戰國風雲（八人座）」、「大
    榔頭」、「愛莉思」、「水果檯」、「五ＰＫ樸克單機臺」
    、「超九」、「小黑人」、「石器機檯」、「海盜機檯」、
    「滿貫大亨（麻將）」、「七靶射擊」、「超級鑽石列車」
    、「行星五ＰＫ」及「賓果行星（八人座）」等如附表所示
    賭博性電子遊戲機共六十臺（含ＩＣ版）為賭具，與不特定
    賭客賭博財物，其賭博方式係由不特定之賭客投幣以一比一
    （分）、一比二十（分）、一比三十（分）不等之比例開分
    後，押注分數與機器對賭，如有押中，可得倍數不等之分數
    ，最後視殘存分數之多寡，而按原開分比例先行向開分員兌
    換寄分卡後，再持寄分卡向丁○○等當班負責兌換現金人員
    以上開開分比例，在該店廁所內換取現金。若積分歸零，則
    所投入之賭資全歸丙○○所有，共同據此與不特定之賭客賭
    博財物，並均恃此為生。嗣經警據報先後於九十四年一月三
    十一日、二月六日、十二日、十四日、十五日、三月一日、
    十日、十三日、二十一日、二十九日、四月八日及四月二十
    七日喬裝賭客，進入該遊藝場內埋伏、蒐證後，於九十四年
    四月二十七日十九時三十分許，持本院核發之搜索票，至上
    址「海南島電子遊戲場」執行搜索並當場查獲適在店內玩賭
    並與丁○○在該店廁所內兌換現金完畢之甲○○及丁○○，
    除扣得當場賭博之器具即如附表所示供賭博所用之電子遊戲
    機計六十臺（含ＩＣ版）外，並在甲○○褲子口袋內扣得兌
    得之現金一千元（即附表二編號四八號所示）及在甲○○皮
    包內扣得九千元，復在店內扣得如附表二編號一至四七號所
    示之物。
二、案經臺中市警察局第三分局報告臺灣臺中地方法院檢察署檢
    察官偵查起訴。
    理    由
一、訊據被告丙○○、丁○○及甲○○對於上揭犯罪事實，除被
    告丁○○在上址「海南島電子遊戲場」開始任職之時間、該
    店有何讓賭客兌換現金之賭博情事及警察於九十四年四月二
    十七日查獲時，被告丁○○有交現金一千元予被告甲○○等
    節外，餘均坦承不諱，被告丙○○辯稱：伊經營「海南島電
    子遊戲場」並無讓客人兌換現金，客人未玩完之分數須換成
    寄分卡，等下次再帶來店裏繼續把玩，且伊係於九十四年四
    月二十一日才僱用丁○○，丁○○雖負責管理「海南島電子
    遊戲場」，但並非現場負責人，伊僅係讓丁○○處理服務客
    人、管理員工上、下班及請假事宜云云；被告丁○○辯稱：
    伊於九十四年三月十幾號才至「海南島電子遊戲場」任職，
    負責幫客人倒茶水及開洗分，老闆不在店內時，該店即無人
    管理，員工要請假時應向何人請假伊也不清楚，店內並無讓
    客人兌換現金之賭博情事。至為警查獲時，伊原係要至廁所
    上廁所，伊到廁所時看到甲○○，甲○○即問伊有無面紙，
    伊沒有回答即逕將手上拿的面紙一張交予甲○○，並非拿錢
    予甲○○云云；被告甲○○辯稱：伊受僱於李錦城所經營之
    白金育樂公司擔任櫻花專員，亦即受李錦城指派負責至「海
    南島電子遊戲場」炒場，目的是要讓店內看起來顧客很多的
    樣子。為警查獲當時，伊原在廁所內洗臉，剛洗好時，丁○○剛好進來上廁所，伊即問丁○○有沒有面紙，丁○○說她
    剛好要上廁所，就直接把一張面紙拿予伊，此時警察就進來
    廁所了，當時並無何向丁○○拿取現金情事，更無何賭博情
    事云云。惟查：
(一)上揭犯罪事實，除被告丁○○在上址「海南島電子遊戲場」
    開始任職之時間、該店有何讓賭客兌換現金之賭博情事及警
    察於九十四年四月二十七日查獲時，被告丁○○有交現金一
    千元予被告甲○○等節外，餘均據被告三人分別於警詢及偵
    審中坦承不諱，並與證人謝莉芳、洪紫苓、莊婉玲、吳啟旭
    、陳中義、乙○○、周建忠、黃奕銘、林紀廷、李屏源及繆
    正吉於警詢中證述情節相符，復有如附表一所示之電子遊戲
    機計六十臺（含ＩＣ版）、在甲○○褲子口袋內扣得兌得之
    現金一千元及如附表二編號一至四十七號所示之物扣案可資
    佐證。
(二) 被告三人雖分別以上開情詞置辯，被告丙○○及丁○○之
     共同選任辯護人於本院行準備程序時雖為被告丙○○及丁○○辯護稱：被告之前沒有提到櫻花專員之事，係因為涉
     及商譽問題，所以不願意曝光云云；證人李錦城於本院審
     理中雖亦證稱：被告甲○○確係受伊僱用擔任櫻花專員，
     並於九十四年四月二十七日至「海南島電子遊戲場」炒場
     云云。然查：
1、本件係臺中市警察局維新小組依據九十四年一月三十一日民
   眾電話檢舉略稱：「渠於一月間至復興路上「海南島遊藝場
   」賭輸三、四十萬元，曾向轄區分局檢舉未見取締，表示員
   警包庇，請求查處。」等語，乃由員警先後於九十四年一月
   三十一日、二月六日、十二日、十四日、十五日、三月一日
   、十日、十三日、二十一日、二十九日、四月八日及四月二
   十七日喬裝賭客，進入該遊藝場內埋伏、蒐證，而查悉「海
   南島電子遊戲場」確有讓熟客兌換現金情事，進而向本院聲
   請核發搜索票獲准，於九十四年四月二十七日十九時三十分
   許，持本院核發之搜索票，至上址「海南島電子遊戲場」執
   行搜索並當場查獲適在店內玩賭並與丁○○在該店廁所內兌
   換現金完畢之甲○○及丁○○等情，業經證人林世峰於審理
   中結證在卷，並有臺中市警察局維新小組風紀探訪工作報告
   表、職務報告、臺中市警察局受理各類案件紀錄表、現場圖
   及現場蒐證彩色照片計二十六張等件在卷可稽。且查，經本
   院勘驗警察於九十四年四月二十七日蒐證被告甲○○及丁○○於案發當時之動作舉止結果如後，有本院勘驗筆錄一份在
   卷可憑，並有蒐證錄影帶及翻拍照片可資佐證：
   被告甲○○從廁所內走到廁所門口，摸一下嘴巴，又走進
     廁所。緊接著有一女子即被告丁○○二手放在前面腰際，
     自外走到廁所門口，以手掀開廁所門口之簾幕，腳及身體
     有跨過簾幕，並且立即直接將手從前面腰際處往前伸，手
     上有拿物品，甲○○亦伸手從該女子手上拿取女子手上之
     物品，當時甲○○是臉朝門口，兩人並無交談，緊接著甲○○把東西放到褲袋裡面，兩手插在褲袋內，此時並即聽
     到警察說調查（臺語），被告丁○○即稱：「不要這樣子
     」，警察答稱：「什麼不要這樣子」，被告丁○○並說：
     「他不是客人，沒有卡。」。
   錄影帶播放過程與九十四年度偵字第八六七六號偵卷第九
     十頁至九十四頁照片相符。
   再者，被告丁○○於廁所內交予被告甲○○之物，確為新臺
   幣無誤，亦經證人林世峰於審理中結證明確。本件警方查獲
   「海南島電子遊戲場」有從事賭博兌換現金一情，係經他人
   向警方檢舉，並經員警多次至現場探訪及查證屬實，並非偶
   然臨檢所查獲，堪以認定。又警察喬裝賭客於九十四年三月
   一日在上址「海南島電子遊戲場」蒐證時，被告丁○○即已
   在該店服務，有警察蒐證照片二張在卷可稽 (見同上偵查卷
   第九六頁) ，被告丁○○辯稱：伊自九十四年三月十幾號才
   在該店服務；被告丙○○辯稱：伊於九十四年四月二十一日
   才僱用丁○○云云，均顯與事實不符，均難採信。
2、被告丙○○於九十四年四月二十八日警詢中辯稱：伊並不
   認識甲○○。至於丁○○是開分員。伊大多是打電話交代丁○○店務，並有授權丁○○處理事情等語（見九十四年度偵
   字第八六七六號偵查卷第二七頁）；被告丁○○於九十四
   年四月二十七日警詢中除辯稱：伊完全不認識甲○○，不知
   甲○○玩何機檯，何時進入店內云云外，並辯稱：「（今（
   二十七日）十九時三十分在該店（海南島電子遊戲場）廁所
   內，警察當場查獲你與賭客甲○○（經當場指認無誤）兌換
   現金新臺幣一萬元，你有無辯解？）我沒有拿任何東西給他
   （甲○○）。」、「 (警方今日當場查獲你時，你人在何處
   ？）我剛好要進去女廁所。」、「（警方今日當場查獲你兌
   換現金新臺幣一萬元給賭客甲○○，你作何解釋？）我沒有
   拿任何東西至廁所。」、「 (廁所內警方查獲何人？查扣何
   物？) 警方於現場查獲我及甲○○，當時我於男廁內正要進
   入女廁，沒有任何東西。」、「 (警方查獲妳時，妳堅稱未
   拿任何東西給甲○○，為何蒐證錄影帶上有妳將錢從妳的手
   上交付至甲○○的手上，妳作何解釋？) 我沒有拿任何東西
   給他。」、「（為何警方蒐證錄影帶內會有妳拿新臺幣一千
   元給甲○○之畫面？）我只是要進去上廁所，並沒有拿任何
   東西給甲○○。」、「（警方於甲○○之右邊口袋內查獲之
   新臺幣一千元，及口袋皮包內之新臺幣九千元，是否為你兌
   換給甲○○之現金？）不是，我未換任何現金給他，我只是
   進去上廁所。」云云 (見同上偵查卷第二九頁、三一頁至三
   二頁) ；於九十四年六月八日偵查中辯稱：「因為甲○○剛
   好在那邊，我要去上廁所，因為我不認識他想說先讓他上我
   比較安心，所以就順手一指然後問他要不要先上，這樣就碰
   到了，結果警察誤以為我們在交付現金。」、「廁所是男女
   生合在一起，我當然會怕所以才指著廁所問他要不要先上，
   並不是有交易。」 (見同上偵查卷第一二五頁) ；被告甲○○於九十四年四月二十八日警詢中辯稱：「我連續進入廁
   所二次，第一次進入小便，第二次進入洗臉，間隔二十秒左
   右。」、「我大約於九十四年四月二十七日『十九時許』進
   入該店，把玩該店單機（ 5PK）編號二號機檯，我進入後坐
   在二號機檯（ 5PK）前先吃飯後大約二十分鐘後再把玩該機
   檯。」、「（在警方查扣之編號四七號查扣物之店內攝影機
   內發現你於該店正在把玩編號二之單機（ 5PK）機檯，你作
   何解釋？）朋友阿忠（年籍姓名不詳，無法聯絡）留分數五
   百分讓我玩的。」、「（警方查獲你涉嫌賭博電玩時，你稱
   之朋友阿忠是否在場？）並未在場。」、「 (阿忠) 大約於
   警方查獲前之十分鐘左右將不玩之五百分數留給我把玩，也
   同時離開。」、「（警方於該店廁所內查獲該店內員工丁○○將你所兌換之現金新臺幣一萬元交付給你並有蒐證錄影帶
   為證，你作何解釋？）我沒有向丁○○拿錢，我無法解釋。
   」、「我不認識員工丁○○。『有在廁所內口頭問候。沒有
   交付任何物品。完全沒有任何肢體接觸』。」云云 (見同上
   偵查卷第三七至三九頁) ；於九十四年六月八日偵查中辯稱
   ：「我不認識丁○○，我先進去廁所，之後我出來後又要進
   去洗臉，我是一轉身要洗臉不小心碰到丁○○，因為男女廁
   所是同一間，警察就突然進來叫我把皮包拿出來。」云云 (
   見同上偵查卷第一二六頁) 。是參諸被告甲○○與丁○○於
   為警查獲時如真無何交付金錢情事，而係被告甲○○向被告
   丁○○「借面紙」，則渠二人儘可向警察及檢察官直陳此節
   ，豈有於警詢及偵查中均一再飾詞否認雙方有何交付「任何
   物品」情事？渠二人待檢察官提起公訴後，始向本院為前揭
   辯詞，要係臨訟卸責之詞，無足採信。又被告丁○○於審理
   中既辯稱：「 (櫻花專員是何人是否知道？) 老闆會拿單子
   給我們，所以誰是櫻花專員我知道。」云云，證人李錦城於
   審理中亦證稱：伊指派櫻花專員至「海南島電子遊戲場」炒
   場，櫻花專員進場、出場時間及所需人數係由店方指定，至
   指派何人則由伊指定。伊所指派之櫻花專員是否有依伊指派
   時間至店內炒場，店方人員會電話聯絡云云，另證人乙○○
   於審理中亦結證：伊前往「海南島電子遊戲場」炒場前會先
   以電話通知店方，到現場時店方也會問伊姓名云云，則被告
   甲○○於案發當日如係因擔任櫻花專員而在店內把玩電子遊
   戲機炒場，則被告丙○○及丁○○自係知之甚明，且本案員
   警既於警詢中明確告知被告丙○○及丁○○二人員警已攝錄
   被告甲○○及丁○○二人在廁所內兌換現金之行為，渠二人
   已涉犯賭博罪嫌，衡情，被告丙○○及丁○○二人當會於此
   情形下告知警察「海南島電子遊戲場」係僱用被告甲○○擔
   任櫻花專員炒場一情，且被告丙○○及丁○○二人供出被告
   甲○○為櫻花專員一節，亦有利於澄清渠等無賭博情事，豈
   有反均向警察辯稱不認識甲○○之理？再者，被告丙○○及
   丁○○二人於因涉犯賭博罪嫌而遭警詢問之情形下，向警說
   明被告甲○○係受僱炒場之櫻花專員，並非普告社會大眾，
   於「海南島電子遊戲場」之商譽又有何影響？是丙○○及丁○○二人於警詢及偵查中均未提及有何「櫻花專員」一事，
   被告甲○○於偵查中亦不向檢察官供明其為警查獲當時係「
   擔任櫻花專員炒場」，直至檢察官提起公訴後，方以前揭情
   詞置辯，顯均與常情事理有悖，要難採信。再者，證人乙○○於審理中雖另結證：擔任櫻花專員之人員，時間到就走人
   ，洗完分之後幹部會叫伊至廁所，因有計分卡要還店家，是
   在廁所還給店內幹部，幹部有男有女云云，惟單純歸還計分
   卡，衡情，從外觀上當無讓人發覺為櫻花專員之虞，豈須特
   別至廁所歸還，證人乙○○所證已有可疑，況被告甲○○及
   丁○○於審理中均辯稱當日被告甲○○並無交付計分卡予被
   告丁○○云云，且依上開派遣單所載，被告甲○○於為警查
   獲當日既係值十八時至二十四時之櫻花專員，豈有於該日十
   九時三十分許，亦無在廁所內將計分卡交予被告丁○○之理
   。從而，被告甲○○於九十四年四月二十七日為警查獲當時
   所為之接觸顯與被告甲○○是否為櫻花專員之身分無關至明
   。
3、被告丙○○及丁○○於九十四年九月二十二日本院行準備程
   序時透過辯護人提出所謂「白金育樂公司櫻花專員派遣單」
   六張 (均為藍色，其上均記載為一式二聯，店方持有藍色之
   第二聯) ，日期分別為九十四年四月二十一日、二十二日、
   二十三日、二十四日、二十五日及二十六日，獨缺為警查獲
   當日即九十四年四月二十七日之「白金育樂公司櫻花專員派
   遣單」，並辯稱：警察查扣之證物中應有一張九十四年四月
   二十七日之派遣單，因警察於九十四年四月二十七日搜索後
   ，店內已遍尋無著，極有可能夾雜在警方查扣物內云云。嗣
   經本院會同被告三人、檢察官及選任辯護人於九十四年十月
   十三日當庭遂一檢視扣案證物結果，並未發現有何「白金育
   樂公司櫻花專員派遣單」後，被告丙○○及丁○○竟透過選
   任辯護人於九十四年十一月四日本院勘驗扣案蒐證光碟後，
   主動當庭提出藍色之九十四年四月二十七日「白金育樂公司
   櫻花專員派遣單」，姑不論被告丙○○及丁○○提出所謂「
   白金育樂公司櫻花專員派遣單」之過程實屬牽強，且依上開
   派遣單所載，被告甲○○曾於九十四年四月二十一日十二時
   至十六時、四月二十三日十六時至二十二時、四月二十四日
   十六時至二十二時、四月二十六日十八時至二十四時及四月
   二十七日「十八時」起在「海南島電子遊戲場」擔任櫻花專
   員，顯與被告甲○○於警詢中辯稱：「我進入該店共三次，
   第一次於九十四年三月中旬進入，第二次於九十四年四月初
   進入，第三次就是今日（二十七），沒有加入會員，..。」
   云云 (見同上偵查卷第三九頁) 不符。從而，被告三人所辯
   及證人李錦城於審理中證稱：被告甲○○於九十四年四月二
   十七日為警查獲當時係擔任櫻花專員在店內炒場云云，著實
   可疑，已難憑採。
4、證人乙○○於審理中雖另結證：擔任櫻花專員之人員，時間
   到就走人，洗完分之後幹部會叫伊至廁所，因有計分卡要還
   店家，是在廁所還給店內幹部，幹部有男有女云云，惟單純
   歸還計分卡，衡情，從外觀上當無讓人發覺為櫻花專員之虞
   ，豈須特別至廁所歸還，證人乙○○所證已有可疑。況被告
   甲○○及丁○○於審理中均辯稱當日被告甲○○並無交付計
   分卡予被告丁○○云云，被告甲○○於審理中並辯稱：為警
   查獲時，伊尚未要離開該店云云，且依上開派遣單所載，被
   告甲○○於為警查獲當日既係值十八時至二十四時之櫻花專
   員，則被告甲○○於該日十九時三十分許，亦無在廁所內將
   計分卡交予被告丁○○之理。此外，依證人李錦城所證情節
   ，被告甲○○擔任櫻花專員既係向李錦城領錢，則被告甲○○於九十四年四月二十七日為警查獲當時與被告丁○○所為
   之接觸顯與被告甲○○是否為櫻花專員之身分無關，被告丁○○所交予被告甲○○之金錢顯係被告甲○○玩賭所兌領之
   現金無疑。被告三人於本院審理中始提出之證人李錦城於審
   理中證稱：被告甲○○於九十四年四月二十七日為警查獲時
   係擔任櫻花專員云云，要難採為有利於被告三人之認定。
(三)按共犯在學理上，固有「任意共犯」與「必要共犯」之分，
    前者指一般原得由一人單獨完成犯罪而由二人以上共同實施
    之情形，當然有刑法總則共犯規定之適用；後者係指須有二
    人以上之參與實施始能成立之犯罪而言。且「必要共犯」依
    犯罪之性質，尚可分為「聚合犯」與「對向犯」，而「對向
    犯」則係二個或二個以上之行為者，彼此相互對立之意思經
    合致而成立之犯罪，如賭博罪屬之（最高法院八十一年臺非
    字第二三三號判例意旨可參）。查本件警員先後於上開時地
    喬裝賭客蒐證時，曾多次向店方兌得現金，固因警員無賭博
    之真意，欠缺與店方相互對立之意思合致而不構成賭博罪，
    惟依前揭本案查獲之過程，「海南島電子遊戲場」平日顯即
    有供兌換現金予顧客之情形，是縱警員於查獲當日兌得現金
    不構成賭博行為，但亦無法解免被告等人利用遊戲場擺設之
    電動機臺而為常業賭博犯行。再者，被告丙○○係「海南島
    電子遊戲場」之實際負責人，丁○○、謝莉芳、洪紫苓、莊
    婉玲等人均係受被告丙○○所僱用，且被告丁○○係按月領
    取固定薪水等節，業據被告丙○○供承在卷，核與證人即共
    同被告丁○○、證人謝莉芳、洪紫苓及莊婉玲等人證述情節
    相符。是參之被告丙○○身為該店負責人，就該店之管理及
    營運情形，應知之甚詳，否則店內財務收支即無從計算；及
    如非該店負責人即被告丙○○授意許可，被告丁○○等負責
    兌換現金之人員端無在於己無何好處情形下，擅自讓賭客兌
    換現金之理等節，足證被告丙○○於警詢中辯稱：伊常交代
    不兌換現金云云，要係事後卸責之詞，不足採信。再查，證
    人林世峰於審理中雖證稱：被告丁○○交錢予被告甲○○後
    ，被告甲○○有趁機走至廁所內，出來後口袋只剩一千元等
    語，惟本院勘驗蒐證光碟結果，被告丁○○將手上物品交予
    被告甲○○後，緊接著甲○○即把該物放到褲袋裡面，兩手
    插在褲袋內，此時並即聽到警察說調查等節，業如前述，被
    告甲○○既否認有兌換現金云云，復無其他積極證據足認被
    告甲○○皮包內之九千元現金亦為因賭博兌得之現金，應認
    被告甲○○當日因賭博兌得之現金為褲子口袋內之一千元。
    再者，被告丁○○於廁所內時雖有向警察稱被告甲○○不是
    客人沒有卡云云，惟被告甲○○與丁○○確有兌換現金之事
    實，已如前述，被告丁○○此部分陳述，亦難採信，均附此
    指明。
(四)綜上所述，被告三人所辯或先後矛盾，或與常情事理不符，
    均顯係事後卸責之詞，委無足採。本案事證明確，被告犯行
    堪以認定。
二、按刑法上所謂常業犯，指反覆以同種類行為為目的之社會活
    動之職業性犯罪而言，至於犯罪所得之多寡，是否恃此犯罪
    為唯一之謀生職業，則非所問，縱令兼有其他職業，仍無礙
    於該常業犯罪之成立（最高法院八十五年臺上字第五一○號
    判例意旨參照）。查被告丙○○經營「海南島電子遊戲場」
    ，於店內擺設電玩機具高達七十四臺，復僱用不知情之謝莉
    芳、洪紫苓、莊婉玲及共同正犯即被告丁○○等人在該店服
    務，從事開分員，被告丁○○並負責與賭客兌換現金，領取
    月薪，且觀諸擺設之電子遊戲機具多達七十四臺，足見被告
    丙○○及丁○○係以經營反覆同種類之賭博行為為目的之職
    業性犯罪，具常業犯性質無訛。是核被告丙○○及丁○○所
    為，均係犯刑法第二百六十七條之常業賭博罪；被告甲○○
    在前開公眾得出入之電子遊戲場賭博財物，係犯刑法第二百
    六十六條第一項前段之普通賭博罪。公訴人就對賭部分雖僅
    起訴被告丙○○、丁○○與甲○○賭博部分，而誤認被告丙○○此部分所為係構成刑法第二百六十六條第一項前段之普
    通賭博罪；被告丁○○此部分所為係構成刑法第三十條第一
    項、第二百六十六條第一項前段之幫助普通賭博罪。惟依本
    案查獲過程以觀，被告丙○○及丁○○二人有反覆實施賭博
    行為，應構成刑法第二百六十七條之常業賭博罪業如前述，
    是被告丙○○及丁○○二人未經檢察官起訴部分 (即共同與
    其他不詳賭客對賭部分) ，與經檢察官起訴部分，既具有單
    純一罪之關係，而為起訴效力所及，本院自應併予審理。且
    按單純一罪，基於審判不可分原則，其一部事實起訴者，依
    刑事訴訟法第二百六十七條之規定，其效力應及於全部，受
    訴法院對於未經起訴之他部分犯罪事實，自應一併審判，此
    為犯罪事實之一部擴張；基於審判不可分之同一訴訟理論，
    其全部事實起訴者，受訴法院認為一部犯罪不能證明或行為
    不罰時，僅於判決理由內說明不另為無罪之諭知即可，亦毋
    庸於主文內為無罪之宣示，此為犯罪事實之一部縮減。至刑
    事訴訟法第三百條規定有罪之判決，得就起訴之犯罪事實，
    變更檢察官所引應適用之法條，其所謂犯罪事實，係指單純
    一罪之單一事實及實質上一罪之「全部」犯罪事實而言，始
    有變更起訴法條之適用。亦即在不擴張及減縮原訴之原則下
    ，法院得就有罪判決，於不妨害基本社會事實同一之範圍內
    ，自由認定事實，變更檢察官所引應適用之法條而言，三者
    不能混為一談（最高法院八十七年度臺上字第七六六號、八
    十八年度臺上字第五五九一號、八十九年度臺上字第二三九
    ○號判決意旨參照）。是依上開說明，被告丙○○及丁○○
    二人所犯常業賭博犯行，本院固應併予審理，惟本院判決之
    事實既較起訴事實有所擴張，即毋庸為變更起訴法條之諭知
    ，附此敘明。被告丙○○、丁○○及上揭參與與賭客兌換現
    金之姓名不詳之成年人等間，就上開常業賭博犯行，具有犯
    意聯絡及行為分擔，俱為共同正犯。爰分別審酌被告丙○○
    經營大規模電子遊戲場，供人對賭財物，從中獲取不法利益
    ，助長社會僥倖心理，並使人廢時失業，易趨於遊惰，影響
    正常之社會經濟活動，被告丁○○則係受被告丙○○之僱用
    ，分擔賭博犯行，其參與常業賭博之犯罪情節較被告丙○○
    為輕、被告丙○○經營該店之時間僅約四個月、被告丁○○
    任職之時間僅約一個多月，犯罪時間尚非甚長，被告甲○○
    在公眾得出入之場所賭博財物之多寡，並考量被告等之品行
    、犯罪動機及被告三人犯後均毫無悛悔之意，猶飾詞狡卸罪
    責，態度不佳等一切情狀，分別量處如主文所示之刑，並就
    被告丙○○、丁○○部分諭知易科罰金之折算標準及就被告
    甲○○部分，諭知易服勞役之折算標準。
三、扣案如附表一所示之電動賭博機具計六十臺（內含IC板）
    ，為當場賭博之器具；附表二編號三五號所示在櫃檯抽屜內
    扣得之現金九千五百元，為在兌換籌碼處查獲之財物，均應
    依刑法第二百六十六條第二項規定宣告沒收。如附表編號
    一至五、九、十；編號十一號所示之寄分卡、贈分券；編號
    十二號所示之寄分卡；編號十三號所示之寄分卡；十四、十
    五、二一、二二、二四、二五、二七至二九、三一至三四、
    四二、四六至四七號所示之物，核均屬被告丙○○所有供渠
    等共同正犯所用之物，均應依刑法第三十八條第一項第二款
    規定宣告沒收。在被告甲○○褲袋內扣得之現金一千元，
    係被告甲○○所有且為其犯賭博罪所得之物；如附表編號十
    一至十三號所示之現金，均核屬被告丙○○所有，且為渠等
    共同正犯犯罪所得之物，復難認係屬在賭檯或兌換籌碼處之
    財物，均應依刑法第三十八條第一項第三款規定宣告沒收。
    至如附表編號六、七、八、三七至四○、四三號所示之物
    ，均非被告等所有，爰不予宣告沒收。又十六至二○、二三
    、二六、三十、三六、四一、四四、四五號所示之物，尚難
    證明與本案賭博犯行有何直接關聯，非直接供本件犯罪所用
    或所得之物，又非違禁物；在被告甲○○皮包內扣得之現金
    九千元，既無積極證據足認係被告甲○○犯罪所得之物，復
    難認係屬在賭檯或兌換籌碼處之財物，爰均不予宣告沒收之
    ，附予敘明。
四、公訴意旨另略以：被告丙○○上揭所為，尚構成刑法第二百
    六十八條之意圖營利供給賭博場所罪嫌；被告丁○○上揭所
    為尚構成刑法第三十條第一項、第二百六十八條之幫助意圖
    營利供給賭博場所罪嫌云云。惟查，被告丙○○及丁○○係
    在上開遊戲場利用賭博性電子遊戲機與其他賭客對賭，並藉
    此射倖之賭博方式，計算輸贏，既未抽佣，賭客間亦無對賭
    ，係被告等店方人員與賭客對賭定輸贏，業如前述，復查無
    其他積極證據足認被告丙○○及丁○○二人有何抽頭營利行
    為，即難認渠二人該當刑法第二百六十八條之罪及該罪之幫
    助犯。且按如認被告丙○○及丁○○構成此部分犯罪，則渠
    二人均應屬以一個共同營利目的，而實施供給賭博場所、聚
    眾賭博、參與賭博或抽頭之各個舉動，渠等各個舉動只係完
    成一個賭博犯意之接續行為，無從分割為數個賭博行為，是
    雖渠等行為同時觸犯意圖營利供給賭博場所、聚眾賭博及普
    通賭博數罪名，即仍均應依刑法第五十五條規定，各從一重
    之意圖營利聚眾賭博罪處斷（最高法院七十九年度臺非字第
    二○六號、第二五一號判決意旨參照），檢察官認被告此部
    分犯嫌與上開有罪部分應予分論併罰云云，尚有誤會。再按
　　刑事訴訟審判之目的，在於認定刑罰權之存在與否及其範圍
　  ，對一被告起訴之全部事實，究為單一刑罰權之一罪（包括
    事實上一罪暨含實質上及裁判上一罪之法律上一罪），或為
    複數刑罰權之數罪，自應視法院審認之結果為斷，並不受起
    訴主張之拘束，故檢察官就被告全部犯罪嫌疑事實以可分之
    數罪起訴者，法院就該全部事實審理結果，亦可能認定為具
    有不可分性之一罪，而為合一之判決，於此情形，既已合併
    起訴之數罪為一個有罪之判決，其主文自僅以一項予以宣示
    為已足，毋庸就被合併論罪部分之起訴，另為無罪之諭知，
    否則即屬贅載，且有主文與事實理由矛盾之違誤（最高法院
　　八十六年度臺上字第五○六五號、九十年度臺非字第三一一
  　號判決意旨參照）。從而本院既認被告丙○○及丁○○二人
    此部分罪嫌如判決有罪，應與經本院判決有罪部分具有想像
    合犯之裁判上一罪關係，依照上開說明，爰均不另為無罪之
    諭知，附此敘明。
據上論斷，應依刑事訴訟法第二百九十九條第一項前段，刑法第
二十八條、第二百六十七條、第二百六十六條第一項前段、第二
項、第四十一條第一項前段、第四十二條第二項、第三十八條第
一項第二款、第三款，罰金罰鍰提高標準條例第一條前段、第二
條，判決如主文。
中　　華　　民　　國　　94　　年　　12　　月　　21　　日
                     臺灣臺中地方法院刑事第十庭
                           審判長法  官  郭瑞祥
                                 法  官  黃炫中
                                 法  官  江奇峰
上正本證明與原本無異。
如不服本判決，應於送達後十日內向本院提出上訴狀（須附繕本
），上訴於臺灣高等法院臺中分院。
中　　華　　民　　國　　94　　年　　12　　月　　21　　日
                                 書記官  陳美年
附錄本案論罪科刑法條：
刑法第二百六十六條：
在公共場所或公眾得出入之場所賭博財物者，處一千元以下罰金
。但以供人暫時娛樂之物為賭者，不在此限。
當場賭博之器具與在賭檯或兌換籌碼處之財物，不問屬於犯人與
否，沒收之。
刑法第二百六十七條：
以賭博為常業者，處二年以下有期徒刑，得併科一千元以下罰金
。
☆附表一：
┌──┬────────┬──┬───┬────────┐
│編號│品  名          │單位│數量  │備考            │
├──┼────────┼──┼───┼────────┤
│一  │戰國風雲        │檯  │壹    │八人座          │
├──┼────────┼──┼───┼────────┤
│二  │大榔頭          │檯  │貳    │                │
├──┼────────┼──┼───┼────────┤
│三  │愛莉思          │檯  │貳    │                │
├──┼────────┼──┼───┼────────┤
│四  │水果檯          │檯  │拾    │                │
├──┼────────┼──┼───┼────────┤
│五  │5PK撲克單機     │檯  │肆    │                │
├──┼────────┼──┼───┼────────┤
│六  │超九            │檯  │肆    │                │
├──┼────────┼──┼───┼────────┤
│七  │小黑人          │檯  │貳    │                │
├──┼────────┼──┼───┼────────┤
│八  │石器機檯        │檯  │壹    │                │
├──┼────────┼──┼───┼────────┤
│九  │海盜機檯        │檯  │貳    │                │
├──┼────────┼──┼───┼────────┤
│十  │滿貫大亨（麻將）│檯  │伍    │                │
├──┼────────┼──┼───┼────────┤
│十一│七靶射擊        │檯  │拾捌  │                │
├──┼────────┼──┼───┼────────┤
│十二│超級鑽石列車    │檯  │貳    │                │
├──┼────────┼──┼───┼────────┤
│十三│行星5PK         │檯  │陸    │                │
├──┼────────┼──┼───┼────────┤
│十四│賓果行星        │檯  │壹    │八人座          │
├──┴────────┴──┴───┴────────┤
│共計陸拾檯(臺中市警察局扣押機臺目錄表誤載為計七十四臺)│                │
└───────────────────────────┘
☆附表二：
┌─┬─────────┬──┬──┬───────┬──────────┐
│編│    品    名      │單位│數量│所有人        │備  考（如扣押物    │
│號│                  │    │    │              │        扣取位置等）│
├─┼─────────┼──┼──┼───────┼──────────┤
│一│出入表、四月二十七│張  │貳  │丙○○        │在櫃臺上            │
│  │日Ｂ班開招統計表  │    │    │              │                    │
├─┼─────────┼──┼──┼───────┼──────────┤
│二│開分鑰匙          │只  │貳  │丙○○        │在賓果行星機檯上    │
├─┼─────────┼──┼──┼───────┼──────────┤
│三│開分鑰匙          │只  │壹  │丙○○        │在賓果行星機檯上    │
├─┼─────────┼──┼──┼───────┼──────────┤
│四│客人開招中大獎攝影│檯  │壹  │丙○○        │在賓果行星機檯上    │
│  │機                │    │    │              │                    │
├─┼─────────┼──┼──┼───────┼──────────┤
│五│開分鑰匙          │只  │參  │丙○○        │在員工洪紫苓身上查扣│
├─┼─────────┼──┼──┼───────┼──────────┤
│六│同學錄            │張  │壹  │陳中義        │在陳中義身上查扣    │
│  │（電話聯絡用）    │    │    │              │                    │
├─┼─────────┼──┼──┼───────┼──────────┤
│七│寄分卡（1000分）  │張  │壹  │林紀廷        │在林紀廷身上查扣    │
├─┼─────────┼──┼──┼───────┼──────────┤
│八│海南島遊藝場贈分券│張  │壹  │林紀廷        │在林紀廷身上查扣    │
│  │（500分）         │    │    │              │                    │
├─┼─────────┼──┼──┼───────┼──────────┤
│九│開、洗分鑰匙      │只  │貳  │丙○○        │在丁○○身上查扣    │
├─┼─────────┼──┼──┼───────┼──────────┤
│十│櫃檯鑰匙          │只  │參  │丙○○        │在丁○○身上查扣    │
├─┼─────────┼──┼──┼───────┼──────────┤
│十│寄分卡二四張、新臺│    │    │丙○○        │在員工謝莉芳身上之黑│
│一│幣一千六百元、贈分│    │    │              │色背包內查扣        │
│  │券三張            │    │    │              │                    │
│  │                  │    │    │              │                    │
├─┼─────────┼──┼──┼───────┼──────────┤
│十│寄分卡五三張、新臺│    │    │丙○○        │在員工洪紫玲身上之黑│
│二│幣一萬七千四百元  │    │    │              │色背包內查扣        │
│  │                  │    │    │              │                    │
├─┼─────────┼──┼──┼───────┼──────────┤
│十│寄分卡五三張、新臺│    │    │丙○○        │在員工莊婉玲身上之黑│
│三│幣一萬二千八百元  │    │    │              │色背包內查扣        │
│  │                  │    │    │              │                    │
├─┼─────────┼──┼──┼───────┼──────────┤
│十│客人開招、中大獎攝│檯  │壹  │丙○○        │在櫃臺上查扣        │
│四│影機              │    │    │              │                    │
├─┼─────────┼──┼──┼───────┼──────────┤
│十│四月二十七日Ｂ班開│張  │參  │丙○○        │在櫃臺上查扣        │
│五│招統計表、贈分表  │    │    │              │                    │
├─┼─────────┼──┼──┼───────┼──────────┤
│十│客人來店資料簿    │本  │壹  │丙○○        │在櫃臺內查扣        │
│六│                  │    │    │              │                    │
├─┼─────────┼──┼──┼───────┼──────────┤
│十│會員名冊          │本  │壹  │丙○○        │在櫃臺內查扣        │
│七│                  │    │    │              │                    │
├─┼─────────┼──┼──┼───────┼──────────┤
│十│會員電話聯絡簿    │本  │壹  │丙○○        │在櫃臺內查扣        │
│八│                  │    │    │              │                    │
├─┼─────────┼──┼──┼───────┼──────────┤
│十│會員電話聯絡簿    │本  │壹  │丙○○        │在櫃臺內查扣        │
│九│                  │    │    │              │                    │
├─┼─────────┼──┼──┼───────┼──────────┤
│二│會員電話聯絡簿    │本  │壹  │丙○○        │在櫃臺內查扣        │
│十│                  │    │    │              │                    │
├─┼─────────┼──┼──┼───────┼──────────┤
│二│各種機檯調整表    │本  │壹  │丙○○        │在櫃臺內查扣        │
│一│                  │    │    │              │                    │
├─┼─────────┼──┼──┼───────┼──────────┤
│二│客人中大獎用數位相│檯  │壹  │丙○○        │在櫃臺內查扣        │
│二│機                │    │    │              │                    │
├─┼─────────┼──┼──┼───────┼──────────┤
│二│員工交接簿        │本  │壹  │丙○○        │在櫃臺內查扣        │
│三│                  │    │    │              │                    │
├─┼─────────┼──┼──┼───────┼──────────┤
│二│客人來電把玩機檯使│張  │三十│丙○○        │在櫃臺內查扣        │
│四│用贈分券三八張    │    │八  │              │                    │
├─┼─────────┼──┼──┼───────┼──────────┤
│二│開、洗分鑰匙      │捆  │壹  │丙○○        │在櫃臺內查扣        │
│五│                  │    │    │              │                    │
├─┼─────────┼──┼──┼───────┼──────────┤
│二│客人（會員）電話聯│張  │拾柒│丙○○        │在櫃臺內查扣        │
│六│絡用              │    │    │              │                    │
├─┼─────────┼──┼──┼───────┼──────────┤
│二│客人來店贈分數贈分│張  │貳拾│丙○○        │在櫃臺內查扣        │
│七│券                │    │參  │              │                    │
├─┼─────────┼──┼──┼───────┼──────────┤
│二│客人來店開招贈分抽│袋  │壹  │丙○○        │在櫃臺內查扣        │
│八│紅包袋            │    │    │              │                    │
├─┼─────────┼──┼──┼───────┼──────────┤
│二│海南島客人會員卡  │疊  │壹  │丙○○        │在櫃臺抽屜內查扣    │
│九│                  │    │    │              │                    │
├─┼─────────┼──┼──┼───────┼──────────┤
│三│員工管理規章      │張  │肆  │丙○○        │在櫃臺抽屜內查扣    │
│十│                  │    │    │              │                    │
├─┼─────────┼──┼──┼───────┼──────────┤
│三│遇到警察臨檢時客人│張  │參  │丙○○        │在櫃臺牆壁上查扣    │
│一│教戰守則          │    │    │              │                    │
├─┼─────────┼──┼──┼───────┼──────────┤
│三│遇到警察臨檢時客人│張  │壹  │丙○○        │在該店廁所內查扣    │
│二│教戰守則          │    │    │              │                    │
├─┼─────────┼──┼──┼───────┼──────────┤
│三│該店機檯、鐵門鑰匙│盒  │壹  │丙○○        │在櫃臺抽屜內查扣    │
│三│                  │    │    │              │                    │
├─┼─────────┼──┼──┼───────┼──────────┤
│三│該店把玩寄分卡    │捆  │壹  │丙○○        │在櫃臺抽屜內查扣    │
│四│                  │    │    │              │                    │
├─┼─────────┼──┼──┼───────┼──────────┤
│三│新臺幣            │元  │九千│丙○○        │在櫃臺抽屜內查扣    │
│五│                  │    │五百│              │                    │
├─┼─────────┼──┼──┼───────┼──────────┤
│三│會員名冊          │張  │拾壹│丙○○        │在櫃臺上查扣        │
│六│                  │    │    │              │                    │
├─┼─────────┼──┼──┼───────┼──────────┤
│三│ＳＩＭ卡          │張  │壹  │莊婉玲        │在莊婉玲身上查扣    │
│七│（0000000000）    │    │    │              │                    │
├─┼─────────┼──┼──┼───────┼──────────┤
│三│ＳＩＭ卡          │張  │壹  │陳中義        │在陳中義身上查扣    │
│八│（0000000000）    │    │    │              │                    │
├─┼─────────┼──┼──┼───────┼──────────┤
│三│ＳＩＭ卡          │張  │壹  │洪紫苓        │在洪紫苓身上查扣    │
│九│（0000000000）    │    │    │              │                    │
├─┼─────────┼──┼──┼───────┼──────────┤
│四│ＳＩＭ卡          │張  │壹  │謝莉芳        │在謝莉芳身上查扣    │
│十│（0000000000）    │    │    │              │                    │
├─┼─────────┼──┼──┼───────┼──────────┤
│四│來總店客人資料    │疊  │壹  │丙○○        │在櫃臺上查扣        │
│一│（四月一日至四月二│    │    │              │                    │
│  │七日）            │    │    │              │                    │
├─┼─────────┼──┼──┼───────┼──────────┤
│四│紅包名單          │張  │壹  │丙○○        │在櫃臺上查扣        │
│二│                  │    │    │              │                    │
├─┼─────────┼──┼──┼───────┼──────────┤
│四│同學錄、店家電話聯│張  │壹  │吳啟旭        │在吳啟旭身上查扣    │
│三│絡簿              │    │    │              │                    │
├─┼─────────┼──┼──┼───────┼──────────┤
│四│營利事業登記證    │張  │壹  │丙○○        │在櫃臺牆壁上查扣    │
│四│                  │    │    │              │                    │
├─┼─────────┼──┼──┼───────┼──────────┤
│四│電子遊戲場營業級別│張  │壹  │丙○○        │在櫃臺牆壁上查扣    │
│五│證                │    │    │              │                    │
├─┼─────────┼──┼──┼───────┼──────────┤
│四│電腦主機          │檯  │壹  │丙○○        │在櫃臺下方查扣      │
│六│                  │    │    │              │                    │
├─┼─────────┼──┼──┼───────┼──────────┤
│四│至該店客人開招、中│檯  │壹  │丙○○（註：內│在戰國風雲機檯上查扣│
│七│大獎攝影機        │    │    │有賭客甲○○把│                    │
│  │                  │    │    │玩機檯畫面）  │                    │
│  │                  │    │    │              │                    │
├─┼─────────┼──┼──┼───────┼──────────┤
│四│新臺幣            │元  │壹仟│甲○○        │在賭客甲○○褲袋內查│
│八│                  │    │元  │              │扣                  │
└─┴─────────┴──┴──┴───────┴──────────┘
